臺灣高等法院刑事判決　　　　　　　　　九十一年度上訴字第四二一號
　　上訴人
　　即被告　甲 ○ ○
　　選　任　鄧 湘 全
　　辯護人
右上訴人因違反槍砲彈藥刀械管制條例案件，不服臺灣新竹地方法院九十年度訴字第
五八一號，中華民國九十年十二月二十日第一審判決（起訴案號：臺灣新竹地方法院
檢察署九十年度偵字第五五０三號）提起上訴，本院判決如左：
    主    文
上訴駁回。
    事    實
一、甲○○曾於民國（下同）八十七年間，因違反就業服務法案件，經原審法院判處
    有期徒刑三月，於八十七年八月二十四日易科罰金執行完畢；猶不知悔改，復於
    九十年九月十日晚上某時，前往台北縣中和市向綽號「阿德」者催討債務時，因
    「阿德」者無法清償欠款，乃將其所有改造後具殺傷力之仿ＢＥＲＥＴＴＡ廠半
    自動手槍製造之金屬玩具手槍（槍枝管制編號：0000000000號）乙把
    及具有殺傷力之八ＭＭ改造子彈三顆、不具殺傷力之子彈二顆（共計五顆），交
    付甲○○質押，甲○○明知該把手槍，係具殺傷力之其他可發射子彈之改造槍枝
    ，竟未經許可，無故予以收受持有。迨同年九月十二日下午四時三十分許，因其
    以所有之自用小客車向在新竹市○○路二六四號聯合當鋪質押借款發生爭執，乃
    取出該把改造具殺傷力之槍枝（內有具殺傷力子彈三顆、不具殺傷力之子彈二顆
    ）威嚇，經該當舖人員報警查獲。並扣得該改造之可發射子彈具有殺傷力金屬玩
    具手槍乙把、具有殺傷力之改造子彈三顆（經鑑定採樣試射一顆，剩餘二顆）及
    不具殺傷力之子彈二顆。
二、案經新竹市警察局第一分局報請臺灣新竹地方法院檢察署檢察官偵查起訴。
    理    由
一、右開事實，迭據上訴人即被告甲○○於警訊及偵、審中坦承不諱，核與證人吳昌
    棋於警訊及偵查中證述情節相符，並有改造之仿ＢＥＲＥＴＴＡ廠半自動手槍製
    造之可發射子彈具有殺傷力之手槍乙把（槍枝管制編號：0000000000
    號）、具有殺傷力之改造子彈三顆及不具殺傷力之子彈二顆扣案可稽。又該扣案
    改造之仿ＢＥＲＥＴＴＡ廠半自動手槍製玩具手槍，經送內政部警政署刑事警察
    局鑑定結果，認係仿ＢＥＲＥＴＴＡ廠半自動手槍製造之金屬玩具手槍，更換土
    造金屬槍管及土造金屬撞針改造而成，機械性能良好，可擊發適用子彈，認具殺
    傷力；又扣案之改造子彈其中三顆，認均係土造子彈，具直徑八ＭＭ土造金屬彈
    頭，經採樣一顆試射，可擊發，認具殺傷力，另二顆子彈，則均係土造子彈，因
    彈頭已經鬆動掉落，經檢視，不具火藥，認不具殺傷力，有該局九十年十月十八
    日刑鑑字第二○○八○九號鑑驗通知書乙份在卷足憑，足徵被告之自白與事實相
    符，自堪採為被告犯罪之証據，是本案事證明確，被告犯行洵堪認定，自應依法
    予以論科。
二、核被告所為，係犯槍砲彈藥刀械管制條例第十一條第四項之未經許可持有可發射
    子彈具有殺傷力之改造金屬玩具手槍罪；及同條例第十二條第四項之未經許可無
    故持有子彈罪。其同時未經許可持有可發射子彈具殺傷力之改造手槍及子彈行為
    ，係以一行為觸犯上開二罪名，為想像競合犯，依刑法第五十五條規定，應從較
    重之未經許可持有可發射子彈具有殺傷力之改造金屬玩具手槍罪處斷。查被告甲
    ○○曾於八十七年間，因違反就業服務法案件，經原審法院判處有期徒刑三月確
    定，於八十七年八月二十四日易科罰金執行完畢，有本院被告全國前案紀錄表乙
    份在卷可按，其於有期徒刑執行完畢後，五年內再犯有期徒刑以上之本罪，為累
    犯，應依刑法第四十七條之規定加重其刑。至被告選任辯護人復認被告係自首云
    云，然被告在聯合當舖內取出該改造之手及子彈威嚇時，係該當舖職員見狀即報
    警前來處理，業証人吳昌棋供明在卷，被告亦不否認該情，僅表示其知該當舖報
    警後，並未逃離現場，而係在原處等待警方前來處理，顯見本件係該當舖職員報
    警，而非被告在有偵查權之機關尚未發覺犯罪前，自首其罪並接裁判，核與自首
    要件不符，併此敘明。
三、原審以被告所犯罪証明確，援引槍砲彈藥刀械管制條例第十一條第四項、第十二
    條第四項，刑法第十一條前段、第四十七條、第五十五條、第四十二條第二項、
    第三十八條第一項第一款，罰金罰鍰提高標準條例第二條，現行法規所定貨幣單
    位折算新臺幣條例第二條，審酌被告持有改造金屬玩具手槍一把、改造子彈三顆
    ，均具有殺傷力，所為對社會有潛在危險性，威脅社會秩序及人民之生命、身體
    安全，及其犯罪手段、犯罪後坦承犯行等一切情狀，量處其有期徒刑一年四月，
    併科罰金十萬元，並就罰金部分諭知易服勞役之折算標準，說明槍砲彈藥刀械管
    制條例第十九條，業已於九十年十一月十四日經公布刪除，於九十年十一月十六
    日失效，爰不為宣告強制工作之理由；復認扣案之仿ＢＥＲＥＴＴＡ廠半自動手
    槍改造之可發射子彈具有殺傷力金屬玩具手槍乙把（槍枝管制編號：00000
    00000號）、改造子彈二顆（原扣案三顆，經鑑定採樣試射一顆，剩餘二顆
    ），均屬於未經許可禁止持有之違禁物，應依刑法第三十八條第一項第一款規定
    ，併予宣告沒收，另扣案之改造子彈二顆，因不具火藥不具殺傷力，爰不為宣告
    沒收之理由，認事用法，允無諱誤，量刑妥適，被告上訴意旨認原審量刑過重，
    請求從輕處刑 ，陳詞指摘原判決失當，為無理由，應駁回其上訴。
四、據上論斷，應依刑事訴訟法第三百六十八條，判決如主文。
本案經檢察官蔡瑞宗到庭執行職務。
中      華      民      國    九十一    年      三      月    二十九    日
                            臺灣高等法院刑事第十六庭
                                審判長法  官  許  增  男
                                      法  官  蔡  彩  貞
                                      法  官  黃  鴻  昌
右正本證明與原本無異。
如不服本判決應於收受送達後十日內向本院提出上訴書狀，其未敘述上訴之理由者並
得於提起上訴後十日內向本院補提理由書（均須按他造當事人之人數附繕本）。
                                      書記官  黃  千  鶴
中      華      民      國    九十一    年      三      月    二十九    日
附錄本案論罪科刑法條全文：
槍砲彈藥刀械管制條例第十一條：
未經許可，製造、販賣或運輸第四條第一款所稱其他可發射金屬或子彈具有殺傷力之
各式槍砲者，處五年以上有期徒刑，併科新台幣一千萬元以下罰金。
未經許可，轉讓、出租或出借前項所列槍砲者，處三年以上十年以下有期徒刑，併科
新台幣七百萬元以下罰金。
意圖供自己或他人犯罪之用，而犯前二項之罪者，處無期徒刑或七年以上有期徒刑，
併科新台幣一千萬元以下罰金。
未經許可，持有、寄藏或意圖販賣而陳列第一項所列槍枝者，處一年以上七年以下有
期徒刑，併科新台幣七百萬元以下罰金。
第一項至第三項之未遂犯罰之。
槍砲彈藥刀械管制條例第十二條：
未經許可，製造、販賣或運輸子彈者，處一年以上七年以下有期徒刑，併科新台幣五
百萬元以下罰金。
未經許可，轉讓、出租或出借子彈者，處六月以上五年以下有期徒刑，併科新台幣三
百萬元以下罰金。
意圖供自己或他人犯罪之用，而犯前二項之罪者，處三年以上十年以下有期徒刑，併
科新台幣七百萬元以下罰金。
未經許可，持有、寄藏或意圖販賣而陳列子彈者，處五年以下有期徒刑，併科新台幣
三百萬元以下罰金。
第一項至第三項之未遂犯罰之。
